---
title: "COTIK - Coba Statistik"
author: "Wiryadana"
format: html
editor: visual
---

## Library

Mari kita load beberapa modul untuk melakukan perhitungan statistik yang dibutuhkan.
```{r}
#| output: false
#| warning: false


library(tidyverse)
library(DiagrammeR)
library(haven)
library(gt)
library(gtsummary)
```


## Linear Regression & Correlation

### Load Data
Langkah pertama adalah load data dari file tugas berupa file .sav (file worksheet SPSS) dengan modul Haven.
```{r}
data_cor <- read_sav("Latihan statistik MKDU PPDS! September 2023.sav")
```

### Overview Data

Mari kita intip dulu dimensi datanya.

#### Melihat Variabel-variabel pada data
```{r}
names(data_cor)
```

#### Melihat jumlah Row
```{r}
nrow(data_cor)
```

#### Cek jenis Variabel

```{r}
str(data_cor)
```

#### Lihat Data

Mari kita lihat isi tabel, kebetulan tidak terlalu besar.

```{r}
gt(data_cor)
```


#### Cek Summary

```{r}
summary(data_cor)
```

#### Periksa apakah ada outlier
```{r}
#| fig-height: 6
#| fig-width: 6

par(mfrow=c(2,2))
plot(data_cor$Hb, ylab = "HB")
plot(data_cor$Hct, ylab = "HCT")
plot(data_cor$MHCH, ylab = "MHCH")
plot(data_cor$MCH2, ylab = "MCH2")
```



















